臺灣臺南地方法院刑事判決
109年度易字第1478號
公  訴  人  臺灣臺南地方檢察署檢察官
被      告  邱曾憶玲




上列被告因竊盜案件，經檢察官提起公訴（109 年度偵字第2243
6號），依刑事訴訟法第273 條之1 第1 項規定，以簡式審判程
序，判決如下：
    主  文
邱曾憶玲犯侵入住宅竊盜罪，處有期徒刑捌月。
    事實及理由
一、本件犯罪事實及證據，除補充被告於審理之自白外，其餘均
    與檢察官起訴之記載相同，茲引用之（如附件）。
二、論罪科刑
  ㈠核被告所為，係犯刑法第321 條第1 項第1 款之侵入住宅竊
    盜罪。
  ㈡量刑審酌
　⒈被告前案竊盜罪刑執行紀錄
　　被告於民國90至94年間，因多次竊盜罪經入監執行後，於本
    案犯行前，
　⑴於96年間因犯竊盜罪（共5 罪），經判刑確定並定應執行刑
    為有期徒刑2 年9 月，於97年4 月18日入監，於100 年3 月
    6 日執行完畢出監。
　⑵於100 年間犯竊盜罪（共3 罪），經判刑確定並定應執行刑
    為有期徒刑1年4月，於101年9月5日入監，於103年1月4日執
    行完畢出監。
　⑶於103 年間犯竊盜罪（共2罪），經判刑確定並定應執行刑為
    有期徒刑1年，於103年9月29日入監，於104年7月1日執行完
    畢出監。
　⑷於104 年至105 年間犯竊盜罪（共9罪）與其另犯妨害自由、
    毀損罪（各判宣告刑有期徒刑4 月），經判刑確定並定應執
    行刑為有期徒刑5 年2 月，於105 年2 月27日入監，於109 
    年8 月19日假釋出監（假釋期間至110.07.26）。
　⒉茲斟酌被告於其前案竊盜罪刑假釋期間再犯本案竊盜犯行，
    顯難認其已因前案執行而獲有悔悟，茲斟酌其素行、教育程
    度、經濟狀況、犯案動機、手段、竊得財物價值及已經尋獲
    返還於被害人、其犯後坦承犯行等一切情狀，並參酌其另案
    竊盜所判處刑度（本院109易1096號，判處有期徒刑8月確定
    ；本院109易1412號，各判處有期徒刑8 月、6 月、4 月，
    尚未確定），就本案犯行，量處如主文所示之刑。
三、沒收部分：
    被告竊得之現金，為被告之犯罪所得，已經警尋獲返還於被
    害人，依刑法第38條之1 第5 項規定，爰不為沒收之諭知。
四、被告如再犯之保安處分之建議與警示：
    本案依上開被告前案素行紀錄，被告前有多次竊盜犯行，雖
    各次犯罪所得未多，惟被告多次犯相同手段犯行，已容有竊
    盜財物成習性之虞，而影響社會安全與善良風俗，有符合刑
    法第90條之刑前強制工作之可能性（依同條規定，期間為3
    年，執行1 年6 月後，始得由法院審酌是否免繼續執行，執
    行期滿前，如認有延長之必要，最長可再延長1 年6 月1 次
    ），是被告如經本件罪刑執行完畢後，若有再犯竊盜犯行，
    檢察官宜衡量是否請求對被告為強制工作之保安處分之諭知
    ，以矯正被告習於竊盜之惡行，附此敘明（並藉上開建議，
    警示被告經本件偵審執行後，切勿再犯竊盜犯行）。
據上論斷，應依刑事訴訟法第273 條之1 第1 項、第299 條第1
項前段，判決如主文。
本案經檢察官蘇榮照到庭執行職務。
中　　華　　民　　國　　110 　年　　1 　　月　　20　　日
　　　　　　　　　刑事第十庭    法　官　陳世旻
以上正本證明與原本無異。
如不服本判決應於收受本判決後20日內向本院提出上訴書狀，並
應敘述具體理由。其未敘述上訴理由者，應於上訴期間屆滿後20
日內向本院補提理由書狀（均須按他造當事人之人數附繕本）「
切勿逕送上級法院」。 
  　　　　　　　　　　　　　　　書記官　謝盈敏
中　　華　　民　　國　　110 　年　　1 　　月　　20　　日
【附錄】                                                                                            1                          中華民國刑法                                                                                 第 321 條（同民國 108 年 05 月 29 日；節錄第1 項第1 款） ．犯前條第一項、第二項之罪而有下列情形之一者，處六月以上五年以下有期徒刑，得併科五十萬元以下罰金：   一、侵入住宅或有人居住之建築物、船艦或隱匿其內而犯之。  第 38-1 條（民國 104 年 12 月 30 日；節錄第1 、 5項）                                      ．犯罪所得，屬於犯罪行為人者，沒收之。但有特別規定者，依其規定。                          ．犯罪所得已實際合法發還被害人者，不予宣告沒收或追徵。  2          中華民國刑法施行法                                                                           第 1-1 條（民國 95 年 06 月 14 日；節錄第1 項）                                              ．中華民國九十四年一月七日刑法修正施行後，刑法分則編所定罰金之貨幣單位為新臺幣。            
【附件】
臺灣臺南地方檢察署檢察官起訴書
                                    109年度偵字第22436號
　　被　　　告　邱曾憶玲
　　　　　　　　　　　　
上列被告因竊盜案件，已經偵查終結，認應該提起公訴，茲將犯
罪事實及證據並所犯法條分敘如下：
　　　  犯罪事實
一、邱曾憶玲意圖為自己不法所有，基於侵入住宅竊盜之犯意，
    於民國109年11月28日9時30分許，無故侵入陳王美玉位於臺
    南市○○區○○○路000巷00號住處，徒手竊取陳王美玉所有放置
    在櫃子上之現金新臺幣894元，於得手後離去之際，適為陳
    王美玉發現而騎車追攔，經報警前來處理，始查悉上情。
二、案經臺南市政府警察局永康分局報告偵辦。
　　　　證據並所犯法條
一、上揭犯罪事實，業據被告邱曾憶玲於警詢及偵查中均供承不
    諱，核與被害人陳王美玉陳述情節大致相符，並有臺南市政
    府警察局永康分局扣押筆錄、扣押物品目錄表、贓物認領保
    管單及照片等附卷足憑，足見被告之任意性自白與事實相符
    ，被告犯嫌堪以認定。
二、核被告所為，係犯刑法第321條第1項第1款之侵入住宅竊罪
    嫌。
三、依刑事訴訟法第251條第1項提起公訴。
　  此　致
臺灣臺南地方法院
中　　華　　民　　國　 109　　年　　12　　月　　8 　　日
　　　　　　　　　　　　　　　檢察官  周文祥
本件證明與原本無異
中　　華　　民　　國　 109　　年　　12　　月　　18　　日
                              書記官  鍾明智